臺灣高雄地方法院刑事判決　　　　　110 年度審易字第876 號
公　訴　人　臺灣高雄地方檢察署檢察官
被　　　告　呂添華




上列被告因竊盜案件，經檢察官提起公訴（110 年度偵字第0000
0 號），本院裁定進行簡式審判程序，判決如下：
    主  文
呂添華犯攜帶兇器毀越門扇侵入住宅竊盜，處有期徒刑拾月。
扣案之犯罪所得新臺幣貳萬肆仟零肆拾元及螺絲起子壹把，均沒
收，於全部或一部不能沒收或不宜執行沒收時，追徵其價額。
    事  實
一、呂添華意圖為自己不法之所有，基於竊盜之犯意，於民國11
    0 年7 月13日0 時46分許，攜帶客觀上足供凶器使用之螺絲
    起子1 支，撬開鐘瑞雄之高雄市○○區○○路00號1 樓住處
    鐵捲門後，入內竊取鐘瑞雄所有之赤牛角印章17顆、黑牛角
    印章5 顆、紫檀印章24顆、紫檀印章4 組、仿象牙印章15顆
    、k 金項鍊3 條、紅寶石1 塊、玉珮13件、金手鍊1 條、印
    章24顆、項鍊32條、飾品1 袋、佛像1 具、黃金項鍊2 條等
    物，得手後騎乘機車離開現場。嗣於110 年7 月13日13時30
    分許，將竊得之黃金項鍊2 條，攜至高雄市○○區○○路00
    0 號之建泰銀樓，以新臺幣2 萬4,040 元之代價，售予不知
    情之建泰銀樓店員王淑吟；嗣經鐘瑞雄發覺遭竊報警處理，
    經警調閱監視錄影畫面後，於建泰銀樓外查獲呂添華，並扣
    得呂添華所竊取之前開物品（均發還鐘瑞雄），變賣黃金項
    鍊2 條所得款項2 萬4,040 元及呂添華所有之7 萬6,000 元
    ，始悉上情。
二、案經高雄市政府警察局新興分局報告臺灣高雄地方檢察署檢
    察官偵查起訴。
    理  由
一、程序方面：
    本件被告呂添華所犯為死刑、無期徒刑、最輕本刑為3 年以
    上有期徒刑以外之罪，其於準備程序中就被訴事實為有罪之
    陳述，經法官告知簡式審判程序之旨，並聽取當事人之意見
    後，本院裁定進行簡式審判程序。又本件之證據調查，依刑
    事訴訟法第273 條之2 規定，不受同法第159 條第1 項、第
    161 條之2 、第161 條之3 、第163 條之1 及第164 條至第
    170 條規定之限制，均合先敘明。
二、認定犯罪事實所憑之證據及其理由：
    上開事實，業據被告於本院審理時坦承不諱（見本院卷第21
    5 頁、第219 頁），核與證人即告訴人鐘瑞雄於警詢及偵查
    、提供場所供被告寄放物品之證人黃素洲於警詢、收購黃金
    項鍊2 條2 條之證人王淑吟於警詢之情節相符，並有高雄市
    政府警察局新興分局搜索扣押筆錄、扣押物品目錄表、贓物
    認領保管單、監視器錄影畫面翻拍照片等在卷可佐，足認被
    告之自白與事實相符，並有證據補強，洵堪採為論罪科刑之
    依據。從而，本案事證明確，被告犯行均堪以認定，應依法
    論科。
三、論罪科刑：
（一）罪名：核被告所為，係犯刑法第321 條第1 項第1 款、第
      2 款、第3 款之攜帶兇器、毀越門扇、侵入住宅竊盜罪。
      公訴意旨雖認被告亦有竊取「白金鑽石戒指2 只、1 萬元
      現金」等物，然此部分除告訴人單一指訴外，並無如監視
      器畫面或扣案證物等具體佐證（告訴人表示現金1 萬元是
      百元鈔100 張，見警卷第23頁，本件扣案現金為千元鈔，
      無法認定與告訴人所稱失竊之現金有關），復為被告所否
      認（見警卷第10頁、本院卷第43頁、第215 頁、第219 頁
      ），基於罪疑有利被告原則，爰不認定被告有此部分之犯
      行，又因此部分與上開有罪部分有裁判上一罪之關係，故
      不另為無罪之諭知，附此敘明。
（二）刑罰裁量：
      爰以行為人之責任為基礎，審酌被告不思以正當方法獲取
      所需，竟以起訴書事實欄所述方式竊取他人財物，侵害他
      人財產法益，破壞社會治安，所為實有不該。惟念被告犯
      後坦承犯行，態度尚可，所竊財物已返還被害人，兼衡其
      素行，本件犯罪之手段、情節、所生危害、智識程度、家
      庭生活、經濟狀況等一切具體情狀（涉被告個人隱私，均
      詳卷），量處如主文所示之刑。
四、沒收、追徵與否之認定：
（一）扣案之螺絲起子1 把，為被告所有供其犯本件竊盜犯行所
      用，應予宣告沒收。至扣案之雨傘1 把，雖係供被告犯罪
      所用之物，惟依被告於警詢時供稱，該雨傘係其在店家旁
      邊撿拾等語（見警卷第8 至9 頁），認非被告所有，則不
      予宣告沒收。
（二）按犯罪所得，屬於犯罪行為人者，沒收之。前2 項之沒收
      ，於全部或一部不能沒收或不宜執行沒收時，追徵其價額
      。第1 項及第2 項之犯罪所得，包括違法行為所得、其變
      得之物或財產上利益及其孳息。犯罪所得已實際合法發還
      被害人者，不予宣告沒收或追徵。刑法第38條之1 第1 項
      前段、第3 項至第5 項分別定有明文。查：
    1.被告竊得如起訴書犯罪事實欄所載之財物（含已變賣之黃
      金項鍊2 條），均已發還被害人，有贓物認領保管單在卷
      可參（見警卷第59至60頁），是此部分之犯罪所得既經實
      際合法發還被害人，依刑法第38條之1 第5 項之規定，不
      予宣告沒收。
    2.又被告將前開黃金項鍊2 條變賣得款新臺幣2 萬4,040 元
      ，其將項鍊變賣後走出銀樓隨即遭員警攔查，前開變賣得
      款並於110 年7 月13日15時14分許為員警扣案，有搜索扣
      押筆錄及扣押物品目錄表在卷可參（見警卷第51至53頁）
      ，經被告供承在卷（見警卷第7 至8 頁），核與證人即銀
      樓店員王淑吟證述相符（見警卷第38至39頁），前開2 萬
      4,040 元屬刑法第38條之1 第4 項規定「因違法行為變得
      之物」，依沒收修法之目的「避免被告因犯罪坐享犯罪所
      得」，及「任何人都不得保有犯罪所得」原則，爰依刑法
      第38條之1 第1 項前段宣告沒收。至扣案逾2 萬4,040 元
      部分之現金（即7 萬6,000 元），則無證據認與本案有關
      ，爰不予宣告沒收。
據上論斷，應依刑事訴訟法第273 條之1 第1 項、第299 條第1
項前段、第310 條之2 、第454 條第2 項，刑法第321 條第1 項
第1 款、第2 款、第3 款、第38條第2 項前段、第38條之1 第1
項，刑法施行法第1 條之1 ，判決如主文。
本案經檢察官林芝君提起公訴，檢察官范文欽到庭執行職務。
中    華    民    國   111    年    1     月    25    日
                  刑事第五庭  法  官    黃政忠
以上正本證明與原本無異
如不服本判決應於收受送達後20日內向本院提出上訴書狀，並應
敘述具體理由；如未敘述上訴理由者，應於上訴期間屆滿後20日
內向本院補提理由書（均須按他造當事人之人數附繕本）「切勿
逕送上級法院」。
「因疫情而遲誤不變期間，得向法院聲請回復原狀」
中    華    民    國   111    年    1     月    26    日
                              書記官    儲鳴霄
附錄本判決論罪科刑法條：
刑法第321 條
犯前條第1 項、第2 項之罪而有下列情形之一者，處6 月以上5
年以下有期徒刑，得併科50萬元以下罰金：
一、侵入住宅或有人居住之建築物、船艦或隱匿其內而犯之。
二、毀越門窗、牆垣或其他安全設備而犯之。
三、攜帶兇器而犯之。
四、結夥三人以上而犯之。
五、乘火災、水災或其他災害之際而犯之。
六、在車站、港埠、航空站或其他供水、陸、空公眾運輸之舟、
    車、航空機內而犯之。
前項之未遂犯罰之。